【裁判字號】    99,訴緝,50
【裁判日期】    990923
【裁判案由】    違反毒品危害防制條例
【裁判全文】
臺灣屏東地方法院刑事判決              99年度訴緝字第50號
公  訴  人  臺灣屏東地方法院檢察署檢察官
被      告  甲○○
上列被告因違反毒品危害防制條例案件，經檢察官提起公訴（97
年度毒偵字第1867號），被告於準備程序中就被訴事實為有罪之
陳述，經本院合議庭裁定改行簡式審判程序，判決如下：
    主    文
甲○○施用第一級毒品，累犯，處有期徒刑壹年；又施用第二級
毒品，累犯，處有期徒刑陸月。應執行有期徒刑壹年肆月。
    事    實
一、甲○○前因施用毒品案件，經本院以88年度毒聲字第1793號
    裁定令入戒治處所施予強制戒治，於民國91年7 月6 日執行
    完畢。再於95年間因施用毒品案件，經本院以95年度訴字第
    467 號判處有期徒刑10月、5 月，應執行有期徒刑1 年2 月
    確定，後經減刑於96年7 月16日執行完畢。
二、詎甲○○猶不知悔改，明知海洛因及甲基安非他命分別經公
    告列為毒品危害防制條例第2 條第2 項第1 款之第一級毒品
    及同條項第2 款之第二級毒品，不得非法施用與持有，竟基
    於施用第一、二級毒品之犯意，於97年7 月15日21時許，在
    屏東縣屏東市○○路「福懋加油站」廁所內，分別將第一級
    毒品海洛因及第二級毒品甲基安非他命放入玻璃球內，再以
    打火機燒烤產生煙霧吸食之方式，先後施用第一級毒品海洛
    因及第二級毒品甲基安非他命各1 次。嗣於97年7 月17日上
    午10時許，在屏東縣麟洛鄉○○路「全國加油站」前，因其
    為列管毒品治安人口為警攔查，經其同意採集尿液送台灣檢
    驗科技股份有限公司檢驗後，發現其尿液呈嗎啡及甲基安非
    他命陽性反應而查獲上情。
三、案經屏東縣政府警察局屏東分局報告臺灣屏東地方法院檢察
    署檢察官偵查起訴。
    理    由
一、按簡式審判程序之證據調查，不受同法第159 條第1 項審判
    外陳述排除之限制，刑事訴訟法第273 條之2 定有明文。本
    件被告對於卷內之各項證據，不爭執證據能力，故卷內所列
    之各項證據，自得作為證據，合先敘明。
二、前揭施用第一級毒品海洛因及第二級毒品甲基安非他命之犯
    罪事實，業據被告甲○○於本院審理時自承不諱，復有台灣
    檢驗科技股份有限公司濫用藥物尿液檢驗報告1 紙在卷可稽
    ，足認被告自白施用海洛因及甲基安非他命與事實相符，應
    可採信。
三、核被告所為，係犯毒品危害防制條例第10條第1 項施用第一
    級毒品罪及同條第2 項施用第二級毒品罪。被告持有毒品，
    復進而施用，其持有毒品之低度行為，為施用毒品之高度行
    為所吸收，均不另論罪。被告所犯上開2 罪，罪名不同，行
    為互異，應分論併罰。被告於95年間因施用毒品案件，經本
    院以95年度訴字第467 號判處有期徒刑10月、5 月，應執行
    有期徒刑1 年2 月確定，於96年7 月16日執行完畢一情，有
    臺灣高等法院被告全國前案紀錄表1 份在卷可憑，其於5 年
    內故意再犯本件有期徒刑以上之2 罪，應依刑法第47條第1
    項規定，均論以累犯，並加重其刑。爰審酌被告雖於犯後坦
    承犯行，而施用毒品行為本質上係屬自我戕害行為，反社會
    性程度應屬較低；惟施用毒品，不僅足以戕害其個人身心，
    且極易滋生其他犯罪，惡化治安甚重，嚴重損及公益，且被
    告前經強制戒治處遇及刑之執行助其戒除毒品，竟再為本件
    施用毒品犯行，顯見其不思悔改，自制力亦顯不佳，斟酌其
    前科素行等一切情狀，分別量處如主文所示之刑，並定其應
    執行之刑。至被告施用第一級毒品及第二級毒品所用之玻璃
    球1 個，無證據證明現仍存在，爰不為沒收之宣告。
據上論斷，應依刑事訴訟法第273 條之1 第1 項、第299 條第1
項前段、第310 條之2 、第454 條第2 項，毒品危害防制條例第
10條第1 項、第2 項，刑法第11條前段、第47條第1 項、第51條
第5 款，判決如主文。
本案經檢察官許英輝到庭執行職務。
中    華    民    國    99    年    9     月    23    日
                  刑事第三庭    法  官  陳茂亭
以上正本證明與原本無異。
如不服本判決應於收受判決後10日內向本院提出上訴書狀，並應
敘述具體理由；其未敘述上訴理由者，應於上訴期間屆滿後20日
內向本院補提理由書（均須按他造當事人之人數附繕本）「切勿
逕送上級法院」。
中    華    民    國    99    年    9     月    23    日
                                書記官  黃佳惠
附錄本判決論罪法條：
毒品危害防制條例第10條
施用第一級毒品者，處 6 月以上 5 年以下有期徒刑。
施用第二級毒品者，處 3 年以下有期徒刑。

司法院資訊處製作；財團法人民間司法改革基金會備份。
